【裁判字號】    99,易,364
【裁判日期】    990907
【裁判案由】    毀損
【裁判全文】
臺灣基隆地方法院刑事判決               99年度易字第364號
公  訴  人  臺灣基隆地方法院檢察署檢察官
被      告  丙○○
上列被告因毀損案件，經檢察官提起公訴（99年度偵字第3404號
），本院判決如下：
    主  文
本件公訴不受理。
    理  由
一、公訴意旨詳如起訴書（即附件）之所載。
二、按告訴乃論之罪，告訴人於第一審辯論終結前得撤回告訴；
    又告訴經撤回者，應諭知不受理之判決，刑事訴訟法第二百
    三十八條第一項、第三百零三條第三款分別定有明文。
三、查本案被告丙○○被訴毀損案件，檢察官認係觸犯刑法第三
    百五十四條之普通毀損罪嫌，依同法第三百五十七條規定，
    須告訴乃論。茲因告訴人甲○○業已撤回本案告訴（參見本
    院卷附99年9 月6 日準備程序筆錄暨撤回告訴聲請狀），按
    諸首開說明，爰依刑事訴訟法第三百零三條第三款規定，不
    經言詞辯論，逕為諭知不受理之判決。
據上論斷，應依刑事訴訟法第二百八十四條之一、第三百零三條
第三款、第三百零七條，判決如主文。
中    華    民    國    99    年    9     月    7     日
                  刑事第四庭法  官  王慧惠
以上正本證明與原本無異。
如不服本判決應於收受送達後10日內向本院提出上訴書狀，並應
敘述具體理由；其未敘述上訴理由者，應於上訴期間屆滿後20日
內向本院補提理由書(均須按他造當事人之人數附繕本)「切勿逕
送上級法院」。
中    華    民    國    99    年    9     月    7     日
                            書記官  王一芳
附件：
臺灣基隆地方法院檢察署檢察官起訴書
                                      99年度偵字第3404號
    被      告  丙○○  男  32歲（民國○○年○○月○○日生）
                        住基隆市○○區○○路292巷105號7
                        樓
                        國民身分證統一編號：Ｚ000000000號
上列被告因毀損案件，已經偵查終結，認應提起公訴，茲將犯罪
事實及證據並所犯法條分敘如下：
        犯  罪  事  實
一、丙○○前因違反毒品危害防制條例案件，經臺灣基隆地方法
    院分別以97年度易字第411 號、97年度基簡字第1409號、98
    年度基簡字第430號判決各判處有期徒刑5月、3月、4月確定
    ，經接續執行後，於民國99年1 月17日執行完畢。詎猶不知
    悔改，因不滿甲○○與其前妻張喬安交往，竟於99年5 月24
    日上午，駕駛車號HN-4159 號自小貨車，尾隨甲○○所駕駛
    向友人賴嘉鴻借用之車號0463-DQ 號自小客車，嗣於同日上
    午11時35分許，甲○○沿基隆市○○區○○路行至工建路與
    明德二路口，於停等紅燈時發現丙○○駕車靠近，即趁號誌
    紅燈、對向無來車之機會違規迴轉欲行離開，丙○○見狀竟
    基於毀損之故意，駕駛上開自小貨車跨越雙黃線衝撞幾已完
    成迴轉之甲○○所駕自小客車，造成該自小客車左車頭葉子
    板凹陷，足以生損害於甲○○、賴嘉鴻。
二、案經甲○○訴由基隆市警察局第三分局報告偵辦。
        證  據  並  所  犯  法  條
一、證據清單及待證事實：
┌──┬───────────┬────────────┐
│編號│證據名稱              │待證事實                │
├──┼───────────┼────────────┤
│ (一) │被告丙○○之供述      │供承於上揭時、地駕車與告│
│    │                      │訴人甲○○所駕自小客車發│
│    │                      │生碰撞，惟辯稱其是要向左│
│    │                      │進入加油站加油，遭告訴人│
│    │                      │故意迴轉碰撞            │
├──┼───────────┼────────────┤
│ (二) │證人即告訴人甲○○之證│全部犯罪事實            │
│    │述                    │                        │
├──┼───────────┼────────────┤
│ (三) │證人張喬安之證述      │被告為其前夫，告訴人為其│
│    │                      │現任男友                │
├──┼───────────┼────────────┤
│ (四) │上開自小客車車損照片4 │告訴人所駕自小客車受有左│
│    │張、估價單1 張        │車頭葉子板凹陷之損傷    │
├──┼───────────┼────────────┤
│ (五) │道路交通事故現場圖、現│(1)中油六堵加油站之入口係│
│    │場照片                │  在基隆市○○○路上，非│
│    │                      │  在基隆市○○路上，且基│
│    │                      │  隆市○○路劃有分向限制│
│    │                      │  線                    │
│    │                      │(2)被告與告訴人互指係對方│
│    │                      │  故意衝撞，惟斯時告訴人│
│    │                      │  車輛在前，被告車輛在後│
│    │                      │  ，自難認係告訴人尾隨被│
│    │                      │  告以伺機攔車。且被告雖│
│    │                      │  辯稱欲前往加油，然加油│
│    │                      │  站入口係在基隆市明德二│
│    │                      │  路上，且基隆市○○路劃│
│    │                      │  有分向限制線，一般人於│
│    │                      │  正常情況並無可能以此方│
│    │                      │  式進入加油站。是綜合上│
│    │                      │  情，應以告訴人之指訴為│
│    │                      │  可採                  │
└──┴───────────┴────────────┘
二、核被告所為，係犯刑法第354 條之毀損罪嫌。被告有如犯罪
    事實欄所載之前案紀錄暨科刑執行情形，有刑案資料查註紀
    錄表存卷可查，其於受徒刑之執行完畢後，5 年以內故意再
    犯本件有期徒刑以上之罪，為累犯，請依刑法第47條第1 項
    之規定加重其刑。
三、依刑事訴訟法第251條第1項提起公訴。
    此  致
臺灣基隆地方法院
中    華    民    國    99    年    8     月    13    日
                              檢察官     乙○○
本件正本證明與原本無異
中    華    民    國    99    年    8     月    18    日
                              書記官     林潔怡
所犯法條：
刑法第354條
（毀損器物罪）
毀棄、損壞前二條以外之他人之物或致令不堪用，足以生損害於
公眾或他人者，處2 年以下有期徒刑、拘役或5 百元以下罰金。

司法院資訊處製作；財團法人民間司法改革基金會備份。
